臺灣高雄地方法院刑事判決　　　　　　110年度審易字第904號
公　訴　人　臺灣高雄地方檢察署檢察官
被　　　告　吳介銅


上列被告因妨害名譽案件，經檢察官提起公訴（110 年度偵字第
00000 號），本院判決如下：
    主  文
本件管轄錯誤，移送臺灣橋頭地方法院。
    理  由
一、起訴意旨略以：被告吳介銅於民國109 年10月2 日14時25分
    許，在高雄市○○區○○街00○0 號前，因故與告訴人王宣
    懿發生爭執，竟基於公然侮辱之犯意，在有陳信宏、警員林
    峻璿在場且不特定多數人可共聞共見之上開地點，以「幹你
    娘，遇到你們這些，真正吃力」等詞辱罵告訴人，足以貶損
    告訴人之名譽，因認被告涉犯刑法第309 條第1 項之公然侮
    辱罪嫌等語。
二、案件由犯罪地或被告之住所、居所或所在地之法院管轄；無
    管轄權之案件，應諭知管轄錯誤之判決，並同時諭知移送於
    管轄法院，且得不經言詞辯論為之，刑事訴訟法第5條第1項
    、第304條、第307條分別定有明文。
三、經查：
  ㈠依起訴書意旨所示，被告係在高雄市「旗山區」與告訴人發
    生爭執，並在該處以「幹你娘，遇到你們這些，真正吃力」
    等語辱罵告訴人，是以，本案就行為地以觀，被告行為地係
    在高雄市旗山區，則無證據足認係屬本院所轄。
  ㈡又本件於110 年8 月30日繫屬本院，此際被告並未在監或在
    押乙節，有本院收文戳章、臺灣高等法院在監在押全國紀錄
    表及被告前案紀錄表足資佐證。又被告於警詢中均陳稱其戶
    籍地及現住地均係在高雄市○○區○○里○○00號，有調查
    筆錄及被告之個人戶籍資料（完整姓名）查詢結果可稽。復
    遍查全卷，亦無證據證明本件檢察官起訴時，被告之所在地
    、住所、居所係在本院轄內。綜上，可見本件繫屬本院時，
    被告不僅在本院轄內無住所、居所，其所在地亦非在本院轄
    內。
  ㈢從而，本件起訴時，被告之犯罪地、住所、居所及所在地，
    均非在本院之管轄區域內。
四、綜合上開各節，本院並非被告本件犯罪地、住所、居所及所
    在地之法院，檢察官誤向無管轄權之本院起訴，自非適法。
    揆諸前揭條文，爰不經言詞辯論，逕為諭知管轄錯誤之判決
    ，並同時諭知移送於管轄之臺灣橋頭地方法院。
據上論斷，應依刑事訴訟法第304條、第307條，判決如主文。
中    華    民    國   110    年    9     月    24    日
                  刑事第五庭    法  官  施君蓉
以上正本證明與原本無異。
如不服本判決應於收受送達後20日內向本院提出上訴書狀，並應
敘述具體理由；如未敘述上訴理由者，應於上訴期間屆滿後20日
內向本院補提理由書（均須按他造當事人之人數附繕本）「切勿
逕送上級法院」。
因疫情而遲誤不變期間，得向法院聲請回復原狀。
中    華    民    國   110    年    9     月    24    日
                                書記官  陳建志